【裁判字號】    90,上訴,1344
【裁判日期】    900925
【裁判案由】    違反毒品危害防制條例
【裁判全文】
臺灣高等法院高雄分院刑事判決                    九十年度上訴字第一三四四號
    上  訴  人
    即  被  告  甲○○
右上訴人因違反毒品危害防制條例案件，不服臺灣高雄地方法院九十年度訴字第九九
０號中華民國九十年七月三十一日第一審判決（起訴案號：臺灣高雄地方法院檢察署
八十九年度毒偵字第二二三五八號），提起上訴，本院判決如左：
      主  文
上訴駁回。
      事  實
一、甲○○前於民國八十七年九月間因施用毒品案件，經臺灣高雄地方法院裁定送觀
    察勒戒後，有繼續施用毒品之傾向，經臺灣高雄地方法院檢察署檢察官聲請臺灣
    高雄地方法院裁定強制戒治，嗣於八十九年三月二十六日戒治期滿，經臺灣高雄
    地方法院檢察署檢察官於八十九年四月八日以八十九年度戒毒偵字第四四七號為
    不起訴處分確定。詎其猶不知悔改，復於距上開不起訴處分後五年內，明知海洛
    因及安非他命業經公告列為毒品危害防制條例第二條第二項之第一級及第二級毒
    品，均不得持有、施用，仍基於施用第一級毒品海洛因之犯意，於八十九年十月
    三日凌晨一時許為警查獲製作警訊筆錄時所採取尿液前回溯二十四小時內之某時
    （查獲至採尿時間不包括在內），在不詳地點施用第一級毒品海洛因一次。又基
    於連續施用第二級毒品安非他命之概括犯意，自八十九年九月下旬某日起至同年
    十月二日止，在高雄縣岡山鎮○○路九巷二十號住處及高雄縣岡山鎮○○○路二
    十四號等處，以將安非他命置於燈泡上燒烤之方式，施用安非他命二次。嗣於八
    十九年十月二日二十一時三十分許，為警於前開高雄縣岡山西路二十四號處所執
    行逕行搜索，查獲甲○○、吳鶴男（違反毒品危害防制條例案件，經臺灣高雄地
    方法院檢察署通緝中）、朱順進（經送觀察勒戒結果，認無繼續施用傾向，經臺
    灣高雄地方法院檢察署檢察官於九十年四月十九日以八十九年度偵字第二二三五
    六號不起訴處分）、柯政和、蘇添騏（經原審以九十年度毒聲字第一四八號裁定
    戒治處分）、王清鍾等人，並查扣為甲○○所有且供其施用第一級毒品海洛因犯
    罪所用之海洛因一小包（淨重零點三二公克、另包裝重零點二二公克）及施用第
    二級毒品安非他命犯罪所用之安非他命一小包（驗前毛重零點九五公克、驗後毛
    重零點九公克）及殘留安非他命之吸食器一組。
二、案經內政部警政署高雄港務警察所報請臺灣高雄地方法院檢察署檢察官偵查起訴
    。
      理  由
一、訊據被告甲○○固坦承確有於右揭時地連續施用第二級毒品安非他命之犯行，惟
    矢口否認涉有右揭施用第一級毒品海洛因之犯行，辯稱：伊並未施用第一級毒品
    海洛因，不知為何尿液會檢出有嗎啡陽性反應云云。
二、經查：
（一）、被告甲○○於八十九年十月二日二十一時三十分許，經警查獲後所採集之尿
        液，經送高雄市政府衛生局以免疫學分析法及TOXI─LAB方法（毒物層析法
        ）初驗結果，除檢出嗎啡陽性反應，同時亦檢出甲基安非他命陽性反應，有
        該局八十九年十月十三日高衛試煙字第Ｇ二○四九號煙毒尿液檢驗成績書一
        紙在警卷可憑（見警卷第十七頁）。而海洛因施用入人體後水解還原成嗎啡
        ，再循嗎啡之代謝方式排體外，亦據行政院衛生署藥物食品檢驗局七十三藥
        檢壹字第○三○二二一號函說明綦詳。另依醫學臨床實驗及根據英國藥學會
        出版Isolation and Indentification of Drugs乙書第二九三頁載明：海洛
        因經注射入人體後，在體內迅速水解成6-Monoacety Imorp hine，再緩緩繼
        續水解成嗎啡，然後再循嗎啡之代謝方式排出，同書第四三一至第四三二頁
        並載有：嗎啡經注射入人體後，約百分之五十以上於八小時內自尿中排出，
        至二十四小時排出約百分之九十，但四十八小時後仍有微量可檢出等語。此
        外，按通常健康成人一次注射嗎啡十五公絲，而以現行採用蟻醛酸試液及鉬
        鋑銨酸試液檢檢驗其尿液時，注射後八小時內所排尿液易於檢出；八小時至
        二十四小時，視其取尿時間及尿量多寡，可能檢出；至二十四小時以後所排
        之尿液，用上述方法已難檢出，亦據行政院衛生署藥物食品檢驗局七十三年
        十一月三十日（73）藥檢壹字第○三○二二一號函釋在案。準此，被告為警
        查獲採尿前二十四小時內（查獲至採尿時間不包括在內），確有施用毒品海
        洛因一次，並無疑義。從而，被告於右揭時、地施用第一級毒品海洛因之事
        實，已堪認定。
（二）、前開為警所查獲之物品，經送法務部調查局及高雄醫學大學附設中和紀念醫
        院鑑驗結果，分別為毒品海洛因、安非他命及殘留安非他命之事實，有法務
 部調查局八十九年十月三十日編號00000000號鑑定通知書（所驗為
        海洛因一小包，淨重零點三二公克，包裝重為零點二二公克）、高雄醫學大
        學附設中和紀念醫院九十年五月十四日編號九○○－九五號檢驗報告（所驗
        為安非他命一小包，且驗前毛重零點九五公克、驗後毛重零點九公克）及編
        號九○○－九六號檢驗報告（所驗為殘留安非他命之吸食器一組）各一份在
        卷可證。再查，前開為警所查獲之物品，其中吸食器一組確為被告所有之事
        實，業據證人即於前開時地與被告同為警查獲之吳鶴男於警訊中供述明確（
        參警卷第五頁）；另海洛因及安非他命各一包，係為警於前開查獲處之大門
        前所查扣，而查獲當時僅被告甲○○一人在門外，故該海洛因及安非他命應
        係被告所有之事實，亦據證人朱順進、蘇添騏及王清鍾於警訊自承明確（參
        警卷第八頁、第十三頁及第十六頁），足認前開扣案物品確為被告甲○○所
        有無訛。
（三）、被告甲○○前於民國八十七年九月間因施用毒品案件，經臺灣高雄地方法院
        裁定送觀察勒戒後，有繼續施用毒品之傾向，經臺灣高雄地方法院檢察署檢
        察官聲請臺灣高雄地方法院裁定強制戒治，嗣於八十九年三月二十六日戒治
        期滿，經臺灣高雄地方法院檢察署檢察官於八十九年四月八日以八十九年度
        戒毒偵字第四四七號為不起訴處分確定之事實，有前開不起訴處分書及臺灣
        高雄地方法院檢察署刑案資料查註紀錄表各一份附卷足憑。是本案事證明確
        ，被告犯行洵堪認定。
三、核被告甲○○所為，係犯毒品危害防制條例第十條第一項之施用第一級毒品罪及
    同條第二項之施用第二級毒品罪。至被告施用第一級、第二級毒品所持有第一級
    毒品海洛因、第二級毒品安非他命之低度行為分別應為施用第一級、第二級毒品
    之高度行為所吸收，均不另論罪。另被告先後多次施用第二級毒品安非他命行為
    ，時間緊接，反覆為之，所犯又分別係同一罪名之罪，顯係基於概括犯意為之，
    應依連續犯規定論以一罪。被告所犯施用第一級毒品罪及施用第二級毒品罪間，
    犯意各別，行為互異，應予分論併罰。公訴意旨對被告施用第二級毒品之部份，
    雖僅論及被告於八十九年十月三日一時許回溯二十四小時內之某時施用之犯行，
    惟被告甲○○既係自八十九年九月下旬某日起即先後施用多次，而此部份與前述
    起訴部份又有連續犯之關係，屬於裁判上一罪，本院自得予以審理，併予敘明。
    。扣案之被告所有且供其施用之海洛因一小包（淨重零點三二公克）及安非他命
    一小包（驗後毛重零點九公克），屬毒品危害防制條例第二條第二項第一款、第
    二款所稱之第一級、第二級毒品，另扣案被告所有殘留安非他命之吸食器一組，
    其上之毒品安非他命既無法與之分析剝璃，應視同毒品，自應均依毒品危害防制
    條例第十八條第一項前段規定，併予宣告沒收銷燬之。
四、原審認被告甲○○罪證明確，適用毒品危害防制條例第十條第一項、第二項、第
    十八條第一項前段，刑法第十一條（漏引後段）、第五十六條、第五十一條第五
    款之規定，並審酌被告前曾因施用毒品觸法，顯見其無悔改之意，惟念所犯僅屬
    自戕行為，所生危害非大等一切情狀，就其所犯上開二罪，分別量處有期徒刑柒
    月、有期徒刑肆月，並定其應執行刑為有期徒刑拾月，且就扣案之海洛因、安非
    他命各一小包及殘留有安非他命殘渣之吸食器一組，依毒品危害防制條例第十八
    條第一項前段規定，宣告沒收並銷燬之。認事用法，均無違誤，量刑亦屬妥適，
    被告上訴意旨否認施用第一級毒品犯罪，且以原審量刑過重，指摘原判決不當，
    為無理由，應予駁回。
據上論結，應依刑事訴訟法第三百六十八條，判決如主文。
本案經檢察官林應華到庭執行職務。
中      華      民      國    九十      年      九      月    二十五    日
                              臺灣高等法院高雄分院刑事第三庭
                                  審判長法官  謝宏宗
                                        法官  莊崑山
                                        法官  陳中和
右正本證明與原本無異。
施用第一級毒品部分，如不服本判決，應於判決送達後十日內向本院提出上訴狀，其
未述理由者並應於提出上訴狀後十日內向本院補提理由書（應附繕本)。
施用第二級毒品部分不得上訴。
                                      書記官  梁美姿
中      華      民      國    九十      年      九      月    二十六    日
附錄：本判決論罪科刑法條：
毒品危害防制條例第十條
施用第一級毒品者，處六月以上五年以下有期徒刑。
施用第二級毒品者，處三年以下有期徒刑。
                                                              Ａ


司法院資訊處製作；財團法人民間司法改革基金會備份。
